【裁判字號】    92,交簡上,1
【裁判日期】    920327
【裁判案由】    過失傷害
【裁判全文】
臺灣花蓮地方法院刑事判決                          九十二年度交簡上字第一號
    上  訴  人  甲○○
    即  被  告
右列上訴人因其過失傷害案件，不服本院鳳林簡易庭中華民國九十一年十二月三日九
十一年度林交簡字第一號之第一審判決（聲請簡易處刑案號為九十一年度偵字第一○
一○號），提起上訴，本院管轄之第二審合議庭判決如左：
    主  文
原判決撤銷。
甲○○因過失傷害人，處拘役伍拾伍日，如易科罰金，以參佰元折算壹日。緩刑貳年
。
    事  實
一、甲○○於民國九十一年二月十五日二十時許，無照駕駛車號ＨＤＵ－五一二號輕
    型機車，沿花蓮縣鳳林鎮○○路由北往南方向行駛，其行經農園路平園橋以南二
    百五十公尺處時，本應注意車輛行駛時，駕駛人應注意車前狀況，隨時採取必要
    之安全措施，而依當時雖係夜間且無路燈等照明設備，然甲○○已開啟車頭燈，
    應無視線障礙，且路面無缺陷、無障礙物，並無不能注意之情事，適乙○○與其
    夫張孟能同向行走於甲○○之前方，其竟疏未注意，自左後方撞及乙○○，致乙
    ○○受有左側脛末端及腓骨幹骨折、頭部外傷、右側肩胛骨骨折、門牙外傷鬆動
    之傷害。
二、案經乙○○訴由花蓮縣警察局鳳林分局移送臺灣花蓮地方法院檢察署檢察官偵查
    聲請簡易判決處刑。
    理  由
一、右揭事實，業據上訴人即被告（下簡稱被告）甲○○坦承不諱，核與證人張孟能
    、告訴人乙○○於警訊中證述情節相符，又有道路交通事故調查報告表一份、照
    片六幀在卷可稽，而告訴人乙○○確因本件車禍受有如事實欄所載之傷害，此有
    財團法人佛教慈濟綜合醫院診斷證明書一份附卷足憑。
二、按汽車行駛時，駕駛人應注意車前狀況，並隨時採取必要之安全措施。道路交通
    安全規則第九十四條第三項定有明文。被告駕車自應遵守上開規定，參以被告肇
    事當時雖屬夜間無照明設備，然其自承駕車時有開啟車頭燈，堪認視線仍屬良好
    ，且該路段路面並無缺陷、無障礙物等情狀，並無不能注意之情形，被告竟疏於
    注意，未注意車前狀況而肇事，其顯有過失至明。又告訴人乙○○因本件車禍受
    傷，與被告之過失行為間具有相當之因果關係，故本件事證明確，被告犯行堪以
    認定。
三、核被告所為，係犯刑法第二百八十四條第一項前段之過失傷害罪。經查，被告未
    領有機車駕駛執照，而駕車肇事，致人受傷，應依道路交通管理處罰條例第八十
    六條第一項規定，加重其刑。原審以被告犯有過失傷害罪，論處拘役五十日，如
    易科罰金以三佰元折算一日，固非無見，然被告因無照駕車而肇事致人受傷，應
    依道路交通管理處罰條例第八十六條第一項加重其刑，被告以原審量行不當為由
    提起上訴，固無理由，惟原審既有前揭疏誤，仍應由本院將原判決撤銷改判。爰
    審酌被告無照駕車且有上開過失情節，然事後已賠償彌補告訴人乙○○之損失，
    雙方達成和解（有花蓮縣鳳林鎮調解委員會調解書影本可參），犯罪後態度良好
    等一切情狀，量處如主文第二項所示之刑，並諭知易科罰金之折算標準。又本案
    雖係被告提起上訴，但因原判決有適用法條不當而撤銷，依刑事訴訟法第三百七
    十條但書，得諭知較重之刑，附此敘明。末查，被告上訴意旨以其已與告訴人和
    解，請求宣告緩刑等語，經查，因被告未曾受有期徒刑以上刑之宣告，有臺灣高
    等法院被告全國前案紀錄表一紙附卷可按，本院認其經此科刑判決之教訓後，當
    知警惕而無再犯之虞，認其所宣告之刑以暫不執行為適當，其上訴請求緩刑應屬
    允當，爰併予宣告緩刑二年，以啟自新。
據上論斷，應依刑事訴訟法第四百五十五條之一第三項、第三百六十九條第一項前段
、第三百七十條但書、第三百六十四條、第二百九十九條第一項前段，刑法第二百八
十四條第一項前段、第四十一條第一項前段、第七十四條第一款，道路交通管理處罰
條例第八十六條第一項，罰金罰鍰提高標準條例第一條前段、第二條，判決如主文。
本案經檢察官王怡仁到庭執行職務。
中      華      民      國    九十二    年      三      月    二十七    日
                                臺灣花蓮地方法院刑事庭
                                    審判長法官  賴淳良
                                          法官  鄭光婷
                                          法官  鄭培麗
右正本證明與原本無異。
本件不得上訴
                                          法院書記官
中      華      民      國    九十二    年      三      月     三十一   日


司法院資訊處製作；財團法人民間司法改革基金會備份。
